【裁判字號】    97,易,558
【裁判日期】    970919
【裁判案由】    竊盜等
【裁判全文】
臺灣基隆地方法院刑事判決               97年度易字第558號
公  訴  人  臺灣基隆地方法院檢察署檢察官
被      告  丁○○
                    （現羈押於臺灣基隆看守所）
上列被告因竊盜等案件，經檢察官提起公訴（97年度偵字第3405
號、97年度偵字第3460號），被告於本院準備程序期日就被訴事
實為有罪之陳述，經本院合議庭裁定本案改由受命法官獨任以簡
式審判程序進行審理後，判決如下：
    主  文
丁○○共同踰越安全設備竊盜，累犯，處有期徒刑捌月；又竊盜
，累犯，處有期徒刑伍月。應執行有期徒刑壹年。
被訴侵入住居部分，公訴不受理。
    事  實
一、丁○○前有搶奪、竊盜等前科，其因搶奪案，經本院於民國
    95年12月6日以95年度訴字第790號判決判處有期徒刑8 月，
    於96年1月2日確定，並經本院以96年度聲減第486號裁定減
    為有期徒刑4月；復因竊盜等案，分別於95年11月20日、95
    年12月21日，經本院以95年度基簡字第1071號、95年度基簡
    字第1214號判決，各判處拘役30日、30日、20日，而分別於
    95 年12月18日、96年2月26日確定；再因施用第一級毒品案
    件，經本院於96年5月31日以96年度訴字第365號判決，判處
    有期徒刑7月，而於96年6月25日確定，並以96年度聲減字第
    1110號裁定減為有期徒刑3月15日，前開各罪接續執行，96
    年12月23日縮刑期滿執行完畢（構成累犯），詎仍不知悔改
    ，因無經濟來源，而為下列犯行：
  (一)97年7月5日晚間11時10分許，與綽號「阿聰」而真實姓名年
    籍不詳之成年男子，共同意圖為自己不法之所有，並基於竊
    盜之犯意聯絡，二人一同騎乘機車至基隆市○○區○○街
    290巷79弄13號之回收場外，由丁○○在回收場外把風，「
    阿聰」則攀爬踰越不銹鋼及漁網、鐵網所環繞屬於安全設備
    具有防閑作用之圍籬，侵入回收場場區後方，再進入回收場
    內以鐵皮搭蓋之倉庫（未有人居住），徒手竊取甲○○所有
    電纜銅線約20公斤得手後，與丁○○共同騎乘機車，載運竊
    得之銅線，以新臺幣（下同）3、4千元之代價變賣予不詳姓
    名年籍之回收業者，丁○○並分得1500元。
  (二)97年7月21日10時30分許，駕駛其母丙○○所有之車牌9K-59
    67號自用小客車，至基隆市安樂區○○○路121巷「國揚大
    地」社區，向大門警衛佯稱欲進入社區訪友，而進入社區後
    ，即將車開往社區Ｋ棟38號地下停車場第195號停車位，徒
    手竊取戊○○所有之電焊機1台、小型滑輪吊車（俗稱小金
    剛）1台，將電焊機及小型吊車置放於9K-5967號自用小客車
    上而得手後，欲載運至基隆市七堵區變賣途中，在基隆市○○區○○路橋頭上，遇有收受中古五金之不詳姓名年籍回收
    商，丁○○即以900元之價格出售，並將所得花用一空。
二、案經甲○○、戊○○分別訴由基隆市警察局第四分局、第二
    分局報告臺灣基隆地方法院檢察署檢察官偵查起訴。
    理  由
壹、有罪部分：
一、本件被告所犯非死刑、無期徒刑或最輕本刑有期徒刑三年以
    上之罪，亦非高等法院管轄第一審案件，且於準備程序進行
    中，被告先就被訴事實為有罪之陳述，經告知被告簡式審判
    程序之旨，並聽取檢察官、被告之意見後，本院合議庭裁定
    由受命法官進行簡式審判程序，是本件之證據調查，依刑事
    訴訟法第273 條之2 規定，不受同法第159 條第1 項、第
    161 條之2 、第161 條之3 、第163 條之1 及第164 條至第
    170 條規定之限制，合先敘明。
二、上開犯罪事實，業經被告於本院準備程序及審理中坦承不諱
    ，核與證人即告訴人甲○○、戊○○證述情節大致相符；復
    有國揚大地社區監視錄影翻拍照片8紙（97年度偵字第3760
    號卷第7頁）、現場照片7紙（97年度偵字第3760號卷第8頁
    、第9頁）、回收場倉庫照片10紙（本院卷第43頁至第47頁
    ）、車號9K-5967之車籍查詢查詢表乙紙（97偵字第3760號
    卷第10頁）在卷可稽，被告自白與犯罪事實相符，本件犯罪
    事證明確，被告犯行堪以認定。
三、查前開回收場設有以不鏽鋼及漁網、鐵網環繞之圍籬，此據
    證人甲○○證述證屬實，並有卷附建物照片8紙（見本院卷
    第44頁下方至第47頁），97年度偵字第3405號卷第16頁、第
    17 頁）堪證，該圍籬既圍著前揭建物四周，當具防閑效用
    ，自屬安全設備。
  (一)被告就犯罪事實(一)部分，係犯刑法第321條第1項第2款之踰
    越安全設備竊盜罪。再被告踰越安全設備入附連圍繞之土地
    內行竊，其越入行為即屬侵入他人附連圍繞之土地，因侵入
    部分已結合於刑法第321條第1項第2款之罪質中，無另成立
    刑法第306條第1項之罪（參最高法院50年台上字第532號、
    27年上字第1887號判例）附此敘明。被告與綽號「阿聰」之
    成年男子間，就前開犯行有犯意聯絡及行為分擔，為共同正
    犯。
  (二)被告就犯罪事實(二)部分，係犯刑法第320條第1項之竊盜罪。
  (三)被告所犯(一)、(二)各罪，犯意各別，行為互殊，應分論併罰，
    又被告有事實欄所示論罪科刑執行完畢情形，有臺灣高等法
    院被告前案紀錄表在卷可按，其於五年之內，故意再犯
    本件有期徒刑以上之罪，為累犯，依法加重其刑。爰審酌被
    告正值青壯，曾因犯竊盜等罪經判決處刑，有前述前案紀錄
    表可憑，及其他前科紀錄，素行非佳，竟再為本件加重竊盜
    犯行，顯然道德觀念薄弱，惟其犯罪後坦承犯行，態度尚稱
    良好，及其行為手段、所生危害等一切情狀，量處如主文所
    示之刑。
貳、公訴不受理部分：
一、公訴意旨略以：97年8月7日晚間11時10分許，丁○○攜帶塑
    膠製米袋1只，至基隆市○○區○○街290巷79弄13號之回收
    場，未經所有人甲○○之許可，由回收場後方攀爬踰越以不
    銹鋼及漁網、鐵網所環繞之圍籬，侵入附連圍繞甲○○所居
    住處之回收場土地內，甫逾越圍籬侵入回收場內，即為守候
    於回收場隔壁住處內監看監視器螢幕之甲○○發覺，甲○○
    趕緊自住處衝至回收場，並大聲呼喝「別跑」，丁○○因而
    未及開始著手搜取銅線等財物，即留下塑膠製米袋1只，倉
    皇自回收場前方大門逃逸，因認被告涉犯刑法第306條第1項
    侵入他人附連圍繞土地之妨害自由罪嫌。
二、按告訴乃論之罪，告訴人於第一審辯論終結前得撤回其告訴
    ，又告訴經撤回者，應諭知不受理之判決，刑事訴訟法第23
    8條第1項、第303條第3款定有明文。
三、被告丁○○被訴侵入他人附連圍繞之土地案件，檢察官認係
    涉犯刑法第306條第1項之侵入住居罪，依同法第308條第1項
    之規定，須告訴乃論，而告訴人甲○○於本院97年9月12日
    行簡式審判程序時，當庭以言詞並具狀撤回告訴，此有本院
    97 年9月12日審判筆錄及卷附撤回告訴聲請狀各乙份可稽，
    依據前開規定，本件應諭知不受理之判決。
據上論斷，應依刑事訴訟法第273條之1第1項、第299條第1項但
書、第303條第3款、第307條，刑法第28條、第320條第1項、第
321條第1項第2款、第47條第1項、第51條第5款，刑法施行法第
1條之1，判決如主文。
本案經檢察官乙○○到庭執行職務。
中    華    民    國    97    年    9     月    19    日
                  刑事第四庭法    官  周霙蘭
以上正本證明與原本無異。
如不服本判決應於收受本判決後10日內向本院提出上訴書狀，其
未敘述上訴理由者，並得於提起上訴後10日內向本院補提理由書
狀（均須按他造當事人之人數附繕本）「切勿逕送上級法院」。
中    華    民    國    97    年    9     月    19    日
                            書 記 官  呂明龍
附錄本案論罪科刑法條
刑法第320條、第321條
中華民國刑法第320條
（普通竊盜罪、竊佔罪）
意圖為自己或第三人不法之所有，而竊取他人之動產者，為竊盜
罪，處 5 年以下有期徒刑、拘役或 5 百元以下罰金。
意圖為自己或第三人不法之利益，而竊佔他人之不動產者，依前
項之規定處斷。
前二項之未遂犯罰之。
中華民國刑法第321條
（加重竊盜罪）
犯竊盜罪而有左列情形之一者，處六月以上、五年以下有期徒刑
：
一、於夜間侵入住宅或有人居住之建築物、船艦或隱匿其內而犯
    之者。
二、毀越門扇、牆垣或其他安全設備而犯之者。
三、攜帶兇器而犯之者。
四、結夥三人以上而犯之者。
五、乘火災、水災或其他災害之際而犯之者。
六、在車站或埠頭而犯之者。
前項之未遂犯罰之。


司法院資訊處製作；財團法人民間司法改革基金會備份。
